臺灣高等法院高雄分院刑事判決　　　　 94年度上訴字第873號
上　訴　人　臺灣屏東地方法院檢察署檢察官
被　　　告　甲○○
上列上訴人因被告違反毒品危害防制條例案件，不服臺灣屏東地
方法院94年度訴字第212 號中華民國94年5月16日第一審判決（
起訴案號：臺灣屏東地方法院檢察署94年度毒偵字第356 號），
提起上訴暨移送併辦（94年度毒偵字第1458號、94年度偵字第13
52號），本院判決如下：
    主  文
原判決關於甲○○施用第一級毒品暨定應執行刑部分撤銷。
甲○○連續施用第一級毒品，累犯，處有期徒刑壹年。扣案殘留
有海洛因之注射針筒支沒收銷燬，止血帶貳條、注射針筒壹支
均沒收。
    事  實
一、甲○○前因贓物案件，經台灣屏東地方法院91年潮簡字第12
    6 號判決科處有期徒刑2 月確定，於民國（下同）91年10月
    12日執行完畢。嗣又因施用毒品案件，經該院以92年度毒聲
    字第959 號裁定送觀察、勒戒後，因認無繼續施用毒品之傾
    向，由臺灣屏東地方法院檢察署檢察官於92年11月30日以92
    年度毒偵緝字第239 號為不起訴處分確定。詎仍無法戒除毒
    癮，明知海洛因為毒品危害防制條例第2 條第2 項之第一級
    毒品，不得非法持有、施用，仍於上開觀察、勒戒執行完畢
    釋放後5 年內，基於施用第一級毒品海洛因之概括犯意，自
    93年12月中旬某日起至94年1 月30日12時許止，連續在其位
    於屏東縣南州鄉○○村○○路26之3 號住宅等地，將海洛因
    加水稀釋後，以針筒注射手臂之方式，施用第一級毒品海洛
    因多次，平均約每日施用2 次，嗣為警於94 年1月30日17時
    許，在屏東市○○路1008號前查獲，並扣得其所有供施用第
    一級毒品海洛因所用殘留有海洛因之注射針筒3 支、止血帶
    2 條。詎仍不知悔改，復承前揭施用毒品之概括犯意，自94
    年2 月15日起，在屏東縣南州鄉○○○路26之3 號22樓，連
    續施用第一級毒品海洛因，迄於同年4 月6 日上午止，因通
    緝再度為警查獲後採尿送驗查獲，嗣經交保在外後，復連續
    以上揭方式施用海洛因，迄於同年6 月1 日止，旋即再於同
    年6 月4 日為警在上址查獲，並扣得其所有預備供施毒品用
    之針筒1 支。
二、案經屏東縣警察局屏東分局及潮州分局分別移送臺灣屏東地
    方法院檢察署檢察官偵查起訴及移送本院併案審理。
    理  由
一、訊據被告甲○○（下稱被告）對於上揭連續施用第一級毒品
    為警查獲之事實，均坦承不諱，而被告於94年1 月30日經警
    採集所排放尿液送請臺灣檢驗科技股份有限公司（下稱台灣
    檢驗公司）檢驗結果，呈嗎啡陽性反應，此有該公司94年2
    月17日KＺ000000000000號濫用藥物尿液檢驗報告書1 份附卷
    可稽（見94年度偵字第356 號卷第23頁）。此外，復有注射
    針筒3 支、止血帶2 條扣案可資佐證，該扣案之注射針筒3
    支經送請高雄醫學大學附設中和紀念醫院檢驗結果，呈海洛
    因陽性反應，此有該院94年4 月12日編號940435、940436、
    940437號檢驗報告各1 份附卷可憑（見原審卷第22頁）。再
    者，將被告第2 次為警查獲時採集之尿液送台灣檢驗公司檢
    驗結果，亦呈嗎啡陽性反應，亦有檢驗報告在卷可憑（見屏
    警分刑字第0940003101號卷第8 頁）。上開鑑定均為檢驗機
    關本於專業知識及以科學檢驗方法所得之結論，自可憑信。
    又被告最後一次為警察獲時所採集之尿液送鑑定結果，亦檢
    出嗎非陽性反應（見94年度毒偵字第1458號卷第18頁）。雖
    檢出之量僅達300ng/mn），未達衛生機關所定之公告值。惟
    被告係於6 月1 日施用，6 月4 日被查獲，此經其於本院審
    理時自在卷。則被查獲時距施用期間相去近3 日，而海洛因
    水解還原為嗎非後，大抵在72小時即自人體排出，是上開鑑
    定，非但不足為被告有利之認定，亦足以認定被告之自白顯
    與事實相符。被告前因施施用毒品案件，經原審法院以92年
    度毒聲字第959 號裁定送觀察、勒戒後，因認無繼續施用毒
    品之傾向，於92年12月2 日執行完畢出勒戒所，由臺灣屏東
    地方法院檢察署檢察官於92年11月30日以92年度毒偵緝字第
    239 號為不起訴處分確定等情，有臺灣高等法院被告前案紀
    錄表、臺灣屏東地方法院檢察署刑案資料查註紀錄表、不起
    訴處分書在卷可稽，被告於上開觀察、勒戒執行完畢釋放後
    5 年內再犯毒品危害防制條例第10條第1 項之連續施用第一
    級毒品之犯行，堪以認定。
二、按海洛因係毒品危害防制條例第2 條第2 項第1 款所規定之
    第一級毒品。核被告所為，係犯同條例第10條第1 項之施用
    第一級毒品罪。被告持有第一級毒品之低度行為，應為施用
    之高度行為所吸收，不另論罪。被告先後多次施用第一級毒
    品犯行，時間緊接，所犯構成要件相同之罪，顯係基於概括
    犯意反覆為之，應依刑法第56條連續犯規定以一罪論，並加
    重其刑。公訴人雖未就被告94年1 月31日以後迄於同年6 月
    1 日止之施用毒品犯行起訴，惟既經移送併辦，且查明後認
    與起訴部分有連續犯之裁判上一罪關係，本院自應併予審判
    。被告前因贓物案件，經台灣屏東地方法院91年潮簡字第
    126 號判決科處有期徒刑2 月確定，於91年10月12日執行完
    畢之事實，有臺灣高等法院被告前案紀錄表及臺灣屏東地方
    法院檢察署刑案資料查註紀錄表在卷可稽，其受有期徒刑之
    執行完畢後5 年內，再犯本件有期徒刑以上之施用第一級毒
    品罪，為累犯，應依刑法第47條規定，加重其刑，並遞加重
    之。
三、原審認被告施用毒品罪證明確，據以論罪科刑，固非無見；
    惟原審未及就被告94年1 月31日以後迄於同年6 月1 日止施
    用第一級毒品之犯行併予審理判決，尚有未洽，檢察官執此
    聲明上訴，指摘原判決不當，為有理由，應由本院將原判決
    關於被告施用第一級毒品暨定應執行刑部分撤銷改判。爰審
    酌被告前經觀察、勒戒後，猶不知戒惕，復一再施用第一級
    毒品，無視於毒品對於自身健康之戕害及國家對於杜絕毒品
    犯罪之禁令，顯無戒斷之決心，惟念係自戕行為，且犯罪後
    復坦承犯行等一切情狀，量處如主文第二項所示之刑。扣案
    之殘留有海洛因之注射針筒3 支，經送驗結果呈海洛因陽性
    反應，已如前述，則注射針筒上均殘留有微量之海洛因，因
    注射針筒與其內微量之毒品無法析離，自應整體視為第一級
    毒品海洛因，併依毒品危害防制條例第18條第1 項前段之規
    定，宣告沒收銷燬；扣案之止血帶2 條、未使用之注射針筒
    1 支均非「專供施用毒品之器具」，而係被告所有供施用第
    一級毒品海洛因所用或所預備之物，業據其供明在卷，爰依
    刑法第38條第1 項第2 款之規定，宣告沒收。
四、被告施用第二級毒品部分，經原審判決後未據上訴，已經確
    定，故不另論列，附此敘明。
據上論結，應依刑事訴訟法第369 條第1 項前段、第364 條、第
299 條第1 項前段，毒品危害防制條例第10條第1 項、第18條第
1 項前段，刑法第11條、第56條、第47條、第38條第1 項第2 款
，判決如主文。
本案經檢察官陳建年到庭執行職務。
中　　華　　民　　國　　94　　年　　7 　　月　　29　　日
                  刑事第四庭    審判長法  官 蕭權閔
                                      法  官 陳吉雄
                                      法  官 李嘉興
以上正本證明與原本無異。
如不服本判決應於收受本判決後10日內向本院提出上訴書狀，其
未敘述上訴理由者，並得於提起上訴後10日內向本院補提理由書
狀（均須按他造當事人之人數附繕本）「切勿逕送上級法院」。
中　　華　　民　　國　　94　　年　　7 　　月　　29　　日
　　　　　　　　　　　　　　　　　　　書記官 吳新貞
附錄本件判決論罪科刑法條：
毒品危害防制條例第10條
施用第一級毒品者，處6 月以上5 年以下有期徒刑。
